【裁判字號】    98,上易,1774
【裁判日期】    981111
【裁判案由】    傷害
【裁判全文】
臺灣高等法院刑事判決                98年度上易字第1774號
上  訴  人
即  被  告  乙○○
上列上訴人因傷害案件，不服臺灣桃園地方法院98年度易字第39
2號，中華民國98年6月10日第一審判決（起訴案號：臺灣桃園地
方法院檢察署97年度偵字第21444號），提起上訴，本院判決如
下：
    主  文
上訴駁回。
乙○○緩刑貳年。
    理  由
一、本案經本院審理結果，認第一審判決以上訴人被告乙○○犯
    傷害罪，對被告為有罪之諭知，核無不當，應予維持，並引
    用第一審判決書記載之證據及理由（如附件原審判決書）。
二、本件上訴意旨略以：被告於民國97年9月14日上午8時許，與
    同為中壢車站前方之排班計程車司機即告訴人甲○○因計程
    車排班糾紛發生口角，案經中壢派出所製作筆錄時，員警無
    法看出告訴人受有傷勢遂詢問其受傷狀況，告訴人僅稱其頸
    部疼痛，並拒絕乘坐救護車至醫院診療，且告訴人遲至翌日
    始至醫院驗傷，是不得以此證明被告確有動手毆打告訴人云
    云。經查，被告雖迭辯稱告訴人之傷勢非其所造成，然被告
    之本件犯行，除據告訴人於原審到庭結證明確外（詳見原審
    卷第19至22頁），另參「行政院衛生署桃園醫院」診斷證明
    書所載傷勢，亦與上揭告訴人證述內容相互吻合（參見偵查
    卷第9頁），已據原判決於理由欄內詳予敘明。雖被告質疑
    告訴人案發當日無明顯外傷，遲至翌日始開具診斷證明書，
    辯稱告訴人所受傷勢非其所造成云云，然依上開診療時間，
    與被害人指稱被傷害之時間僅隔1日而甚為接近，佐以被告
    亦自承其與告訴人就該日因計程車排班糾紛而發生口角，有
    以手按住告訴人肩膀之肢體碰觸以觀，被告不無避重就輕，
    而告訴人指稱上開傷害事實，非顯不可採，本院復參酌桃園
    縣政府警察局中壢分局中壢派出所以98年9月24日中警分刑
    字第0987037577號函檢送之告訴人受傷照片，及證人即案發
    時處理之警員胡中彥於偵查中證述：其先拍攝此三張照片以
    資佐證，拍攝時間在雙方衝突結束後約1至2小時間，目視未
    發現明顯紅腫或外傷。過幾天後被害人到派出所提出診斷證
    明書，主動讓其查看瘀傷情形，目視可見明顯瘀傷瘀青，但
    其未拍照等語（見原卷第26至30頁及偵查卷第24頁、第25頁
    ），亦可見告訴人有案發後數日身體呈現瘀傷，參以告訴人
    之傷為挫傷，其受傷當日肉眼未能看見，翌日始出現瘀青，
    亦符挫傷之性質，應認告訴人前往診治時間雖與案發之日相
    隔1日，尚不影響其供述之憑信性。故被告否認有傷害犯行
    ，難以採取。原審認定無誤。被告上訴，猶執前詞，否認犯
    罪，委無可採。
三、原判決以被告所為，犯刑第277條第1項之傷害罪，並審酌被
    告之素行，犯罪動機、犯罪時所受刺激、犯罪手段、被害人
    所受傷勢甚輕及被告犯後飾詞狡辯、否認犯行，亦未賠償被
    害人損害等一切情狀，判處拘役被告20日，並諭知易科罰金
    之折算標準，以新臺幣（下同）1,000元折算1日，其認事用
    法及量刑均無不當。被告未曾有任何犯罪紀錄，有本院被告
    前案紀錄表存卷可參，被告素行尚稱良好，且於原審及本院
    均表達願意與告訴人和解之意願，於本院審理時稱願意賠償
    2萬元金額等語（見本院卷第19反頁、38反至39頁），以被
    告一再表達其和解意願，可認其有和解誠意，告訴人要求37
    萬2千元，差距甚大，為兩造未能達成和解之主因等情，本
    院斟酌告訴人之傷情，認被告所提和解金額相當於一般和解
    成立之金額，足認其具悔過與和解之誠意，且其有正當之工
    作、家庭，經此偵、審之程序，當知警惕應無再犯之虞，所
    宣告之刑以暫不執行為當。爰依刑法第74條第1項第1款之規
    定，宣告緩刑2年，用啟自新。
據上論斷，應依刑事訴訟法第368條、第373條，刑法第74條第1
項第1款，判決如主文。
本案經檢察官呂光華到庭執行職務。
中    華    民    國    98    年    11    月    11    日
                  刑事第二十一庭審判長法  官  蔡聰明
                                      法  官  許永煌
                                      法  官  趙文卿
以上正本證明與原本無異。
不得上訴。
                                      書記官  葉金發
中    華    民    國    98    年    11    月    12    日
附錄：本案論罪科刑法條全文
中華民國刑法第277條第1項（普通傷害罪）
傷害人之身體或健康者，處3年以下有期徒刑、拘役或1千元以下
罰金。


司法院資訊處製作；財團法人民間司法改革基金會備份。
